臺灣臺南地方法院刑事判決
111年度交易字第1287號
公  訴  人  臺灣臺南地方檢察署檢察官
被      告  梁峰銘


上列被告因過失傷害案件，經檢察官提起公訴（111年度偵字第1
16898號），本院判決如下：
    主  文
本件公訴不受理。
    理  由
一、公訴意旨係以：如附件所示。
二、㈠按起訴之程序違背規定者，應諭知不受理之判決，並得不
    經言詞辯論為之，刑事訴訟法第303條第1款、第307 條分別
    定有明文。又刑事訴訟法第303條第3款規定：「告訴或請求
    乃論之罪，未經告訴、請求或其告訴、請求『經撤回』或已
    逾告訴期間者」，其中所謂「告訴經撤回」，係指檢察官根
    據合法之告訴而起訴，於訴訟繫屬後，法院審理中撤回告訴
    者而言，並不包括檢察官提出起訴書於法院前業已撤回告訴
    之情形在內，此觀刑事訴訟法第303條第3款之用語與刑事訴
    訟法第252條第5款之規定：「告訴或請求乃論之罪，其告訴
    或請求『已經撤回』或已逾告訴期間者」，採用「已經撤回告
    訴」之用語有所不同自明，檢察官偵查終結對被告起訴，僅
    係檢察官寫好起訴書之日期，實際上並無訴訟繫屬及訴訟關
    係，於偵查終結後告訴人遞狀撤回告訴，之後檢察官再向法
    院「提出起訴書」及相關卷證（內含撤回告訴狀）經法院受
    理後，始產生訴訟繫屬及訴訟關係，此際該公訴本身欠缺告
    訴之訴訟條件，公訴並不合法，依最高法院最高法院82年台
    非字第380號判決要旨，應依刑事訴訟法第303條第1 款「起
    訴之程序違背規定」之規定判決不受理，並無刑事訴訟法第
    303條第3 款之適用（臺灣高等法院89年庭長法律問題研討
    會參照）。㈡復按起訴之程序是否違背規定，應於案件起訴
    程序完成並繫屬於法院時，由法院進行整體審查，起訴程序
    若尚未完成，自無從論斷起訴程序是否合法。再者，案件繫
    屬時，告訴乃論之罪若欠缺告訴要件，自屬起訴程序違背規
    定，法院應依刑事訴訟法第303條第1款之規定，諭知不受理
    之判決，最高法院82年台非字第380號判決意旨可資參照。
    至刑事訴訟法第303條第3款規定：「告訴或請求乃論之罪，
    未經告訴、請求或其告訴、請求經撤回或已逾告訴期間者」
    ，其中所謂「告訴經撤回」，係指檢察官根據合法之告訴而
    起訴，於訴訟繫屬後，法院審理中撤回告訴者而言，並不包
    括檢察官提出起訴書於法院前業已撤回告訴之情形在內。㈢
    另按偵查終結後，檢察官固無法進行實質之偵查作為，但起
    訴程序是否符合規定，仍須待起訴程序全部完成而繫屬於法
    院之時，由法院進行通盤審查。若有起訴程序不符規定之處
    ，法院仍須依法為不受理之判決，此與起訴不合規定是否可
    歸責於檢察官無涉。
三、公訴意旨認被告梁峰銘涉犯刑法第284條前段之過失傷害罪
    ，依同法第287條規定，屬告訴乃論之罪。而檢察官於111年
    10月17日製作起訴書，於111年11月9日對外公告，告訴人羅
    岑柔嗣於111年11月10日即向臺灣臺南地方檢察署遞狀撤回
    對被告之過失傷害告訴，而起訴書與案卷則於111年11月16
    日始繫屬於本院等情，有卷附之臺灣臺南地方檢察署111年1
    1月16日南檢文讓111偵16898字第1119082733號函各乙份可
    佐及其上鈐蓋之本院收文戳章，及告訴人之請求撤回告訴狀
    、臺灣臺南地方檢察署送達證書、收文戳章等資料可查（本
    院卷第1、7、9頁）。從而，本案之起訴是否違背程序，應
    以本院收文即訴訟繫屬日即111年11月16日為審查基準。告
    訴人既已於111年11月10日具狀撤回告訴，顯於本案繫屬於
    本院前，檢察官之起訴即已欠缺合法告訴之訴訟要件，其起
    訴之程序自屬違背規定。揆諸前揭說明，本案起訴程序既違
    背規定，本院爰不經言詞辯論，逕行諭知不受理之判決。
據上論斷，應依刑事訴訟法第303條第1款、第307條，判決如主
文。
中　　華　　民　　國　　111 　年　　11　　月　　30　　日
                  刑事第一庭    法  官  陳淑勤
以上正本證明與原本無異。
如不服本判決應於收受送達後20日內向本院提出上訴書狀，並應
敘述具體理由；如未敘述上訴理由者，應於上訴期間屆滿後20日
內向本院補提理由書（均須按他造當事人之人數附繕本）「切勿
逕送上級法院」。
                                書記官  盧昱蓁
中　　華　　民　　國　　111 　年　　11　　月　　30　　日
【附件】
臺灣臺南地方檢察署檢察官起訴書
                                    111年度偵字第16898號
　　被　　　告　梁峰銘　男　31歲（民國00年0月0日生）
　　　　　　　　　　　　住○○市○○區○○路0段0巷0弄00
　　　　　　　　　　　　　號
　　　　　　　　　　　　國民身分證統一編號：Z000000000號
上列被告因過失傷害案件，已經偵查終結，認應提起公訴，茲將
犯罪事實及證據並所犯法條分敘如下：
　　　　犯罪事實
一、梁峰銘於民國110年12月22日下午3時53分許，騎乘車號000-
    000號機車，沿臺南市北區公園路由南向北方向行駛，途經
    該路862巷口時，本應注意超越前行車時，應保持安全之間隔
    ，並應注意車前狀況，隨時採取必要之安全措施，而依當時
    天候晴、日間自然光線、柏油路面乾燥、無缺陷，且無障礙物
    、視距良好等狀況，並無不能注意之情事，竟疏未注意及此
    ，雖已見同向前方由羅岑柔所騎乘之車號000-0000號機車已
    顯示左轉方向燈，仍貿然騎車自羅岑柔所騎機車左側超越，
    因羅岑柔騎車左轉，遂與梁峰銘所騎機車發生擦撞，致羅岑
    柔人車倒地，受有左側近端脛骨閉鎖粉碎性骨折之傷害。
二、案經羅岑柔訴由臺南市政府警察局第五分局報告偵辦。
　　　　證據並所犯法條
一、上開犯罪事實，業據被告梁峰銘於警詢及偵訊時供認不諱，
    核與告訴人羅岑柔所指訴之情節相符，並有本件道路交通事
    故現場圖、道路交通事故調查報告表㈠㈡、臺南市車輛行車事
    故鑑定會鑑定意見書（南鑑0000000案）、奇美醫療財團法
    人奇美醫院診斷證明書、監視器及行車紀錄器攝錄內容擷取
    畫面、現場暨車損照片在卷可佐，被告之自白經核與事實相
    符，是渠犯嫌應堪認定。
二、核被告所為，係犯刑法第284條前段之過失傷害罪嫌。
三、依刑事訴訟法第251條第1項提起公訴。
　　此　致
臺灣臺南地方法院
中　　華　　民　　國　 111　　年　　10　　月　　17　　日
                              檢  察  官  胡晟榮
本件證明與原本無異
中　　華　　民　　國　 111　　年　　11　　月　　1 　　日
                              書  記  官  許靜萍
附錄所犯法條
中華民國刑法第284條
因過失傷害人者，處 1 年以下有期徒刑、拘役或 10 萬元以下
罰金；致重傷者，處 3 年以下有期徒刑、拘役或 30 萬元以下
罰金。